臺灣臺南地方法院民事判決　九十年度訴字第二一二七號
　　原　　　告　　臺灣中小企業銀行股份有限公司
　　法定代理人　　甲○○
　　訴訟代理人　　丙○○
　　兼法定代理人　庚○○
　　被　　　告　　丁○○
　　　　　　　　　乙○○
　　　　　　　　　張鴻龍即宏網企業社
　　被　　　告　　磊泰實業有限公司
　　法定代理人　　辛○○
　　被　　　告　　東陸紡織有限公司
　　法定代理人　　戊○○
　　被　　　告　　世冠國際有限公司
　　法定代理人　　己○○
　　被　　　告　　友宇有限公司
　　法定代理人　　戊○○
右當事人間請求給付借款事件，本院判決如左：
    主      文
被告佰分之佰國際興業股份有限公司、庚○○、丁○○、乙○○應連帶給付原告新臺
幣壹佰柒拾捌萬元，及如附表一所示之利息及違約金。
被告佰分之佰國際興業股份有限公司就前項所命給付，應分別與被告張鴻龍即宏網企
業社、被告友宇有限公司連帶給付原告其中新臺幣肆拾捌萬伍仟零壹拾元，及如附表
二編號五所示之利息；與被告磊泰實業有限公司連帶給付原告其中新臺幣捌拾伍萬陸
仟元，及如附表二編號一、二所示之利息；與被告東陸紡織有限公司連帶給付原告其
中新臺幣肆拾貳萬伍仟元，及如附表二編號三所示之利息；與被告世冠國際有限公司
連帶給付原告其中新臺幣捌拾陸萬仟伍佰元，及如附表二編號四所示之金額及利息
。
本判決所命給付於任一被告清償金額共計達新臺幣壹佰柒拾捌萬元及如附表一所示之
利息、違約金之清償範圍內，其餘被告均免除全部清償責任。
訴訟費用由被告佰分之佰國際興業股份有限公司、庚○○、丁○○、乙○○連帶負擔
二分之一，被告張鴻龍即宏網企業社、友宇有限公司連帶負擔二十分之二，被告世冠
國際有限公司連帶負擔二十分之二，被告磊泰實業有限公司、東陸紡織有限公司各連
帶負擔二十分之三。
本判決第一項於原告以新臺幣伍拾玖萬仟元為被告佰分之佰國際興業股份有限公司
、庚○○、丁○○、乙○○供擔保後，得假執行。
本判決第二項得假執行。
    事實及理由
一、程序方面：
    本件被告九人均未於言詞辯論期日到場，核無民事訴訟法第三百八十六條所列各
    款情形，爰依原告之聲請，由其一造辯論而為判決。
二、原告主張：
  (一)被告佰分之佰國際興業股份有限公司（下稱佰分之佰公司）邀同被告庚○○、丁○○、乙○○為連帶保證人，於民國八十九年八月二日與原告簽訂週轉金貸款契
    約，最高額度為新臺幣（下同）肆佰萬元，借款利率按原告基本放款利率加年息
    百分之零點七三計算，嗣後隨原告基本放款利率調整而調整，重新計算利率。逾
    期違約金另按逾期六個月以內者，按上開利率加付一成，逾六個月以上者，按上
    開利率加付二成計收。被告如有一期未攤還本息時，即視為全部到期。其後被告
    佰分之佰公司依上開契約約定，分別於九十年三月五日，向原告借款柒拾肆萬元
    ，借款期間至九十年六月二十五日止；於九十年三月三十日，向原告借款柒拾貳
    萬元，借款期間至九十年六月二十三日止；又於九十年五月三十日，向原告借款
    玖拾玖萬元元，借款期間至九十年八月十五日止。上開三筆借款到期後，被告佰
    分之佰公司均未能依約償還本金，本金分別尚有柒萬元、柒拾貳萬元、玖拾玖萬
    元，合計壹佰柒拾捌萬元未清償，當時原告基本放款利率為年息百分之八點四七
    （本金柒萬元、柒拾貳萬元部分）及百分之八點四六（本金玖拾玖萬元部分），
    因之本件借款利率為年息百分之九點二（本金柒萬元、柒拾貳萬元部分）及九點
    一九（本金玖拾玖萬元部分）。為此依消費借貸及連帶保證契約之法律關係，請
    求被告應連帶給付原告本金、利息及違約金等語。並聲明：被告佰分之佰公司、
    庚○○、丁○○、乙○○應連帶給付原告壹佰柒拾捌萬元，及如附表一所示之利
    息及違約金。並請准原告為被告供擔保後宣告假執行。
  (二)被告佰分之佰公司為清償如附表一所示之本金，另以其為背書人轉讓如附表二所
    示之支票五紙，票據金額合計為貳佰陸拾貳萬玖仟伍佰壹拾元，經原告分別提示
    後，分別因存款不足及拒絕往來為由無法兌現，為此爰依票據法第九十六條、第
    一百三十三條、第八十五條第一項票據追索權之規定，請求上開票據發票人及背
    書人應連帶清償票款本金及利息等語。並聲明：被告張鴻龍即宏網企業社、磊泰
    實業有限公司（磊泰公司）、東陸紡織有限公司（下稱東陸紡織公司）、世冠國
    際有限公司（下稱世冠公司）、友宇有限公司（下稱友宇公司）應與佰分之佰公
    司各就如附表二所示之金額及利息，負連帶賠償責任。並請准依職權宣告假執行
    。
三、被告佰分之佰公司、庚○○、丁○○、乙○○、張鴻龍即宏網企業社、磊泰公司
    、世冠公司、友宇公司等八人均未於言詞辯論期日到場，亦未提出書狀作何聲明
    或陳述，另被告東陸紡織公司亦未於言詞辯論期日到場，據其先前所提出書狀陳
    稱：其未向原告借款或訂立連帶保證契約，雖其曾簽發系爭支票向佰分之佰公司
    訂購貨品，但佰分之佰公司未依交易習慣給付貨物，則應返還貨款，惟佰分之佰
    公司竟持系爭支票向原告融資借款，已屬可議等語資為抗辯。並聲明：原告之訴
    及其假執行之聲請均駁回，如受不利判決，願供擔保，請准免為假執行。
四、得心證之理由：
  (一)原告主張之事實，業據原告提出週轉金貸款契約、借據、原告基本放款利率資料
    、轉帳收入及放款付出傳票、繳息還款明細表、支票、退票理由單為證，核屬相
    符，雖被告東陸紡織公司以未與原告有借貸法律關係為辯，然按票據為無因證券
    ，在票據上簽名者，依票上所載文義負責，支票發票人應照支票文義擔保支票之
    支付，又發票人及背書人，對於執票人連帶負責，票據法第五條第一項、第一百
    二十六條，第一百四十四條、第九十六條第一項分別定有明文，被告東陸紡織公
    司既就附表二編號三之支票為發票行為，自應對執票人負票據上發票人之責任，
    且應與背書人佰分之佰公司各就如附表二編號三支票所示之金額及利息，對執票
    人即原告負連帶賠償責任，因此被告東陸紡織公司所辯，即屬無據，應堪信原告
    主張為真實。
  (二)從而，原告依消費借貸及連帶保證契約之法律關係，請求被告佰分之佰公司、庚○○、丁○○、乙○○應連帶給付原告壹佰柒拾捌萬元，及如附表一所示之利息
    及違約金，為有理由，應予准許。而原告依票據追索權之法律關係請求被告張鴻
    龍即宏網企業社、磊泰公司、東陸紡織公司、世冠公司、友宇公司應與佰分之佰
    公司各就如附表二所示之金額及利息，負連帶賠償責任，同有理由，亦應准許。
    又被告等係分別基於不同之發生原因，即消費借貸款、連帶保證、票據上追索權
    之法律關係，而對原告負以同一給付為標的之債務，其中一債務完全履行，他債
    務因目的達到而消滅，故主文所示第一項被告佰分之佰公司、庚○○、丁○○、
    乙○○，與主文所示第二項被告張鴻龍即宏網企業社、磊泰公司、東陸紡織公司
    、世冠公司、友宇公司間，為不真正連帶債務，於一債務人為給付時，他債務人
    即同免其責任，爰另判決如主文第三項所示。
  (三)假執行之宣告：本判決主文第一項部分，原告陳明願供擔保聲請宣告假執行，爰
    酌定相當擔保金額，准予宣告假執行；又主文第二項勝訴部分，係屬命清償票據
    上債務之判決，雖被告東陸紡織公司陳明願供擔保請准免為假執行，惟與法不合
    ，本院仍依職權為假執行之宣告。
五、結論：本件原告之訴為有理由，依民事訴訟法第三百八十五條第一項前段、第八
    十五條第一項前段、第二項、第三百九十條第二項、第三百八十九條第一項第四
    款，判決如主文。
中　　　華　　　民　　　國　　九十一　　年　　　四　　　月　　 十九　　 日
                      臺灣臺南地方法院民事第三庭
~B審判長法官  吳森豐
~B    法  官  葉惠玲
~B    法  官  李東柏
右為正本係照原本作成
如對本判決上訴，須於判決送達後廿日內向本院提出上訴狀
中　　　華　　　民　　　國　　九十一　　年　　　四　　　月　　 十九　　 日
~B法院書記官　陳靜娟
~F0
~T40
┌──────────────────────────────────────────────┐
│附表一                                                                                      │
├──┬───────┬───────┬──────┬────────────────────┤
│    │債  權  本  金│利息計算期間  │利率（年息）│違  約  金  計  算  期  間  及  利  率  │
│編號│  （新臺幣）  │              │            ├──────────┬─────────┤
│    │              │              │            │  上開利率百分之十  │上開利率百分之二十│
├──┼───────┼───────┼──────┼──────────┼─────────┤
│    │              │自九十年六月二│百分之九點二│自九十年七月二十六日│自九十一年一月二十│
│一　│柒萬元        │十五日起至清償│　　　      │起至九十一年一月二十│六日起至清償日止  │
│　　│              │日止          │　　　　　　│五日止              │                  │
├──┼───────┼───────┼──────┼──────────┼─────────┤
│    │              │自九十年五月三│百分之九點二│自九十年七月一日起至│自九十一年一月一日│
│二  │柒拾貳萬元    │十日起至清償日│　　　      │九十年十二月三十一日│起至清償日止      │
│    │              │止            │            │止                  │                  │
├──┼───────┼───────┼──────┼──────────┼─────────┤
│    │              │自九十年六月三│百分之九點一│自九十年七月三十一日│自九十一年一月三十│
│三  │玖拾玖萬元    │十日起至清償日│九　　　    │起至九十一年一月三十│一日起至清償日止  │
│    │              │止            │            │日止                │                  │
├──┴───────┴───────┴──────┴──────────┴─────────┤
│右債權本金合計壹佰柒拾捌萬元                                                                │
└──────────────────────────────────────────────┘
┌──────────────────────────────────────────────┐
│附表二                                                                                      │
├──┬───────┬────┬────┬────┬─────┬────┬────┬────┤
│    │票  面  金  額│        │        │        │          │        │        │        │
│編號│  （新臺幣）  │發 票 日│發 票 人│付 款 人│ 票據號碼 │背 書 人│提 示 日│ 利  息 │
│    │              │        │        │        │          │        │        │        │
├──┼───────┼────┼────┼────┼─────┼────┼────┼────┤
│    │              │九十年六│磊泰實業│華南銀行│          │佰分之佰│九十年六│自提示日│
│一　│肆拾萬元      │月一日  │有限公司│永吉分行│JB0000000 │公司    │月一日  │起至清償│
│　　│              │        │      　│　      │          │        │        │日止按年│
├──┼───────┼────┼────┼────┼─────┼────┼────┤息百分之│
│    │              │九十年六│磊泰實業│華南銀行│          │佰分之佰│九十年六│六計算  │
│二  │肆拾伍萬陸仟元│月十三日│有限公司│永吉分行│JB0000000 │公司    │月十三日│        │
│    │              │        │      　│　      │          │        │        │        │
├──┼───────┼────┼────┼────┼─────┼────┼────┤        │
│    │              │九十年六│東陸紡織│第一銀行│          │佰分之佰│九十年六│        │
│三  │肆拾貳萬伍仟元│月八日  │有限公司│清水分行│NB0000000 │公司    │月八日  │        │
│    │              │        │      　│　      │          │        │        │        │
├──┼───────┼────┼────┼────┼─────┼────┼────┤        │
│    │捌拾陸萬仟伍│九十年六│世冠國際│中國信託│          │佰分之佰│九十年六│        │
│四  │佰元          │月十五日│有限公司│商銀永吉│CT0000000 │公司    │月十五日│        │
│    │              │        │        │分行    │          │        │        │        │
├──┼───────┼────┼────┼────┼─────┼────┼────┤        │
│    │肆拾捌萬伍仟零│九十年八│張鴻龍即│彰化市第│          │佰分之佰│九十年八│        │
│五  │壹拾元        │月五日  │宏網企業│六信用合│FA0000000 │公司、友│月五日  │        │
│    │              │        │社      │作社    │          │宇公司  │        │        │
├──┴───────┴────┴────┴────┴─────┴────┴────┴────┤
│右票據金額合計貳佰陸拾貳萬玖仟伍佰壹拾元                                                    │
└──────────────────────────────────────────────┘
